臺灣宜蘭地方法院刑事判決　　　　　　　　　　　　　九十一年度易字第二二號
　　公　訴　人　臺灣宜蘭地方法院檢察署檢察官
　　被　　　告　乙○○
右列被告因贓物案件，經檢察官提起公訴（九十一年度偵字第九四六號），本院判決
如左：
    主  文
乙○○收受贓物，累犯，處有期徒刑肆月，如易科罰金以參佰元折算壹日。
    事  實
一、乙○○曾於民國八十五年間，因竊盜及麻藥案件經本院判處有期徒刑一年八月確
    定，於八十七年三月二十二日執行完畢。復於八十八年五月、九月間各因違反毒
    品危害防制條例案件與竊盜案件，而分經本院判刑確定後，並定應執行有期徒刑
    一年。同年十一月間再因毒品危害防制條例經本院判處有期徒刑六月，經接續執
    行，於九十年一月十二月假釋出監，同年四月八日縮刑期滿執行完畢。乙○○猶
    不知悔改，明知某不詳人士於九十一年三月下旬至九十一年四月四日下午之某不
    詳時間所交付之車牌號碼ＲＤＬ－００八號輕型機車一輛（經查係甲○○停放在
    宜蘭縣冬山鄉○○路一九四巷一弄十一號住處騎樓內，於九十一年三月底發現遭
    竊），係來源不明之盜贓物，仍加以收受騎用。嗣於九十一年四月四日下午三、
    四時許，適其騎乘前揭贓車途經宜蘭縣冬山鄉○○路段而為債主潘翰暐撞見，旋
    以前開機車搭載不知情之潘翰暐在羅東地區尋友借錢款還債，而於同日晚間七時
    許在宜蘭縣羅東鎮○○○路「僑大傢俱行」前暫停時，為警當場查獲。
二、案經宜蘭縣警察局羅東分報告台灣宜蘭地方法院檢察署檢察官偵查起訴。
    理  由
一、訊據被告乙○○矢口否認有右開收受贓物之犯行，辯稱：當時伊和潘翰暐在那裡
    吵架，路旁邊有二、三部機車，警察過來發現有贓車，就說我們二人要一人出來
    對該贓車負責，而要我們到分局去交代，而潘翰暐和他朋友說機車是我騎的，我
    因為有吸毒，所以警方盤問時才逃跑，無騎乘使用該部機車，亦無前述收贓物之
    犯行云云。惟查：
（一）前述車牌號碼ＲＤＬ－００八號輕型機車一輛，乃被害人甲○○停放在宜蘭縣
      冬山鄉○○路一九四巷一弄十一號住處騎樓內，嗣於九十一年三月底從台北返
      家後發現失竊，詳細失竊時間無法確認，因事忙並未報警處理等情，業據被害
      人甲○○於警訊時指述甚詳，足證該機車係於九十一年三月下旬某日失竊，而
      為他人財產犯罪所得之物，為贓物，至為灼然。
（二）又被告係於九十一年四月四日下午三、四時許騎乘前揭贓車而途經宜蘭縣冬山
      鄉○○路時為證人潘翰暐及其友人即證人呂奇恆撞見，後因潘翰暐向被告追討
      債款，被告乃騎乘前述贓車搭載不知情之潘翰暐在羅東地區尋友借款還債，嗣
      於同日晚間七時許，被告在「僑大傢俱行」前暫停時，見警經過，因心虛逃跑
      而為警查獲等情，亦據證人潘翰暐、呂奇恆於檢察官偵查時到庭結證在卷，而
      互核證人所言，均大致相符亦無不合情理之處，應可採信。被告雖以前詞為辯
      ，然前述機車雖係被害人甲○○失竊之物，然被害人並未報案，則查獲本件之
      警員顯無從單純以車號查詢即事先知悉該輛機車係贓車，而必須以該機車當時
      正在使用之人與車籍資料所登錄之人是否相關為判斷，故查獲警員衡情不可能
      係於知悉該機車係贓車後，才詢問證人潘翰暐前述機車是何人使用，而係先詢
      問係何人騎用該車，再查詢車籍資料始能得知該機車係屬贓車，警員不可能於
      告知證人潘翰暐前述機車係贓車後，才盤問潘翰暐該車之正在使用人為何人。
      是證人潘翰暐於不知前述機車係贓車之情形下，告知警員前述機車之正在使用
      人為被告乙○○，應無故為攀誣之可能。是被告於該機車失竊後、遭查獲前之
      某不詳時間，向不詳人士取得來路不明之車輛，並於於前述時地見警經過，竟
      心虛而欲逃離，足見被告於騎用時已明知該輛機車乃係他人失竊之贓車至明。
      是被告涉有收受贓物罪嫌，彰彰明甚，所辯顯為卸責之詞，不足採信，事證明
      確，其犯行堪以認定。
二、核被告乙○○所為，係犯刑法第三百四十九條第一項之收受贓物罪。查被告有如
    事實欄所示之犯罪科刑及執行情形，此有台灣高等法院檢察署刑案資料簡覆表一
    紙在卷可憑，其於五年之內又犯本件之罪，係屬累犯，請依刑法第四十七條規定
    加重其刑。爰請審酌被告之犯罪動機、目的、手段、造成被害人之損害與取回失
    物之困難、前有多次竊盜罪前科，仍不思惕勵，且本件犯後猶一再飾詞狡辯以圖
    卸責，顯見毫無悔意之犯後態度等一切犯罪情狀，量處如主文所示之刑，並諭知
    易科罰金之折算標準。檢察官認被告有多次竊盜前科，毫無悔意，求處有期徒刑
    七月，固非無見，惟另審酌被告持用贓物時間最多十數日、被害人已將贓物領回
    等被害人損害情形及收受贓物罪之最重法定刑為三年以下有期徒刑等情，認以主
    文所示之刑為適當。末以，本件檢察官請求宣告沒收之扣案鑰匙三支，被告否認
    為其所有，亦難認屬供犯罪所用之物，爰不宣告沒收，併予敘明。
據上論斷，應依刑事訴訟法第二百九十九條第一項前段、刑法第三百四十九條第一項
、第四十七條、第四十一條第一項，罰金罰鍰提高標準條例第一條前段、第二條，判
決如主文。
本案經檢察官林慧到庭執行職務。
中    華    民    國      九十一        年      六      月      廿一    日
                                  臺灣宜蘭地方法院刑事第二庭
                                          法  官  郭  淑  珍
右正本證明與原本無異。
如不服本判決，應於判決送達後十日內向本院提出上訴狀( 應附繕本 )。
                                          書記官  李  明  威
中    華    民    國      九十一        年      六      月      廿四    日
附錄法條：
刑法第三百四十九條第一項(普通贓物罪)
收受贓物者，處三年以下有期徒、拘役或五百元以下罰金。
